---
title: "Practice 5.1 plz work"
author: "Annie"
date: "2024-11-01"
output: html_document
---

```{r setup, include=FALSE}
knitr::opts_chunk$set(echo = TRUE)
```


```{r}

library(rgbif)

```

⚠ Practice 5.1 Using the rgbif package download data from any species you like. 
Make a nice map of the distribution of the selected species. 
Of course you will fix projection problem when plotting you map. 
You map can be static or interactive.
```{r}


library(rgbif)
library(ggplot2)
library(leaflet)
library(maps)

```
#occ_search 是用於搜索物種出現記錄的函數
#hasCoordinate=T 表示只選擇具有坐標訊息的記錄
#limit=1000 限制下載的記錄數量為 1000 條
```{r}
species_name <- "Setonix brachyurus"  
occ_data <- occ_search(scientificName = species_name, limit = 1000, hasCoordinate = TRUE)
occ_df <- occ_data$data

```

Check CRS1
```{r}
print(occ_df)
```
Basic static map
#geom_polygon() 用於創建填充的多邊形，表示世界地圖
#group = group：告訴 ggplot2 如何將數據分組以形成多邊形的邊界。在這裡，group 是資料框中的一個變量，用於識別哪些點應該被視為同一個多邊形的部分。這意味著如果有多個多邊形（例如，國家或省的形狀），group 會確保這些點被正確地連接在一起以形成各自的形狀。
#alpha:透明度
```{r}

world <- map_data("world") #載入世界地圖數據
ggplot() +
  geom_polygon(data = world, aes(x = long, y = lat, group = group), fill = "lightgray") +#世界地圖
  geom_point(data = occ_df, aes(x = decimalLongitude, y = decimalLatitude), color = "blue", alpha = 0.6) +#加物種點點
  coord_fixed() +#確保 x 軸的每個單位等於 y 軸的每個單位，維持地圖的正確比例
  labs(title = paste("Distribution of", species_name)) +
  theme_minimal()

```

#~decimalLongitude 和 ~decimalLatitude : 指定經度和緯度的映射
#fillOpacity = 0.6 : 標記的填充透明度為0.6
```{r}
leaflet(occ_df) %>%
  addTiles() %>% #加入世界地圖
  addCircleMarkers(~decimalLongitude, ~decimalLatitude, radius = 3, color = "blue", stroke = FALSE, fillOpacity = 0.6) %>%
  addLegend("topright", colors = "blue", labels = species_name, title = "Species Distribution")

```
Quokkaaaaa ahhhhh好煩一直按到放大縮小
```{r}
library(ggplot2)
library(ggimage)
library(jpeg)
library(grid)


potato_path <- "C:/Users/User/Desktop/碩一上/RRRRR/0924-in-class-practice/quok.jpg"
chips <- readJPEG(potato_path)


ggplot() +
  geom_polygon(data = world, aes(x = long, y = lat, group = group), fill = "lightgray") +  # wrld map
  geom_point(data = occ_df, aes(x = decimalLongitude, y = decimalLatitude), color = "blue", alpha = 0.6) +  
  coord_fixed() +  ##確保 x 軸的每個單位等於 y 軸的每個單位，維持地圖的正確比例
  labs(title = paste("Distribution of", species_name)) +
  theme_minimal() +
  # Quokka pic
  annotation_custom(rasterGrob(chips), 
                    xmin = max(occ_df$decimalLongitude) + 1,  
                    xmax = max(occ_df$decimalLongitude) + 65,  
                    ymin = max(occ_df$decimalLatitude) - 15,  
                    ymax = max(occ_df$decimalLatitude) + 25)  

```
```{r}

library(ggplot2)
library(ggimage)
library(jpeg)
library(grid)
library(maps)


world <- map_data("world")

hotdog <- subset(world, region == "Australia")


potato_path <- "C:/Users/User/Desktop/碩一上/RRRRR/0924-in-class-practice/quok.jpg"
chips <- readJPEG(potato_path)

ggplot() +
  geom_polygon(data = hotdog, aes(x = long, y = lat, group = group), fill = "#C1CDC1") +  # Australia map
  geom_point(data = occ_df, aes(x = decimalLongitude, y = decimalLatitude), color = "#104E8B", alpha = 0.6) +  # Species points
  coord_fixed(xlim = c(110, 160), ylim = c(-45, -10)) +  # Focus on Australia
  labs(title = paste("Distribution of", species_name),
       x = "Longitude",  
       y = "Latitude") +
  theme_minimal() +
  annotation_custom(rasterGrob(chips), 
                    xmin = 150,  
                    xmax = 160,  # longtitude position 
                    ymin = -10,  
                    ymax = -20)  # latitude position


ggsave(filename = "Cocoa.pdf")

```

